臺灣臺中地方法院刑事判決　　　　　　100年度簡上字第379號
上　訴　人
即　被　告　徐麗華
輔　佐　人　徐黃滿
上上訴人因竊盜案件，不服臺灣臺中地方法院簡易庭100 年度中
簡字第1742號中華民國100年7月27日第一審簡易判決（聲請案號
：臺灣臺中地方法院檢察署100年度偵字第11384號），提起上訴
，本院判決如下：
    主    文
上訴駁回。
    犯罪事實及理由
一、本案經本院審理結果，認第一審簡易判決認事用法及量刑均
    無不當，應予維持，並引用第一審判決書記載之事實、證據
    及理由（詳附件）。
二、上訴意旨略以：伊未拿告訴人之女性睡衣，是告訴人將衣服
    丟到伊之車籃內云云，輔佐人則以：上訴人即被告（下稱被
    告）業與告訴人達成和解，且被告因車禍而左手受傷骨折，
    又有精神疾病，深受病痛之苦，依犯罪現場照片可知，被告
    將衣物放在明顯的車籃內，毫無掩飾、遮蔽，根本不知自己
    在做什麼，可辨明被告是精神病發作，並無犯罪之意思，且
    醫生曾打電話告知若被告未打針會頭腦不清楚云云。經查：
  (一)證人莊碧瑜即告訴人於本院審理時結證稱：在100年5月11日
    之前約1 個月左右，被告曾到伊之服飾店外面騎樓偷竊架上
    的3 套衣服置於腳踏車的置物籃內，伊追到後，只將衣服拿
    回而未追究，但有記住被告的臉，後來在100年5月11日下午
    4 時左右，被告又來服飾店，在店外的騎樓看衣服，剛好有
    一個大榮貨運的司機來取件，伊見被告拿了2 套睡衣褲連同
    衣架放在電動車置物籃內，準備牽車離開，伊先抓住被告，
    再請大榮貨運司機抓住被告的手，伊請隔壁店家報警，被告
    被伊抓到時，要伊放開她，伊表示已經通知警方，被告說要
    付錢，因已報警遂等警方前來處理，當時伊很生氣，因被告
    先前已經偷過3 套衣服，伊追趕一大段才搶回衣物，沒想到
    被告又來行竊，警方到達現場時，被告所拿取之衣物，已放
    在電動車之置物籃內，警方也有當場拍照等語。
  (二)證人黃木誠即至現場處理之警員到庭結證稱：伊接獲報案到
    現場即服飾店前面處理，有被害人、被告在場，當時被告坐
    在已熄火的電動車上，置物籃內有被害人失竊的2 套衣物，
    被害人說被告在服飾店竊取衣服後被發現，才將被告攔住並
    報案，伊有問被告衣服是何人所有，被告有告訴被害人想要
    買，但被害人拒絕，伊就依被害人指證並拍照後，將被告帶
    回派出所，由伊製作被告之警詢筆錄，被告有承認是趁被害
    人不注意時，自行將衣服放在電動車之置物籃，當時被告對
    伊詢問之內容均可了解及正常回話等語。
  (三)被告於100年5月11日下午4 時在臺中市○○區○○路薇妮塔
    服飾店逛街，看到騎樓展示販售女性睡衣本來要買，後看老
    闆沒注意就拿起2套女性睡衣放入其騎乘電動機車籃子裡面，
    轉身就騎電動機車離開，隨後老闆就追來將其抓住，通知警
    方到達現場，共去該服飾店2次，前1次是100年4月下旬，竊
    取掛在騎樓展示販售之女性睡衣3套，放在腳踏車籃子內，
    老闆看到後追了100多公尺將其攔下拿回女性睡衣，當時老闆
    不追究等情，業據被告於100年5月11日警詢時供承不諱，足
    徵被告就其竊取女性睡衣並置於車籃內之行為有所認識，核
    與證人莊碧瑜、黃木誠之證述相符，復有搜索扣押筆錄、扣
    押物品目錄表、贓物認領保管單、刑案現場照片、刑案現場
    測繪圖等在卷可稽，是被告之上開自白應與事實相符而值採
    信。
  (四)被告患有器質性精神病態，固有其重大傷病免自行部份負擔
    證明卡影本在卷可參，惟被告於案發當時並非因此而不能辨
    識其行為違法或欠缺依其辨識而行為之能力，已詳如上述，
    且輔佐人於案發當時並未在場目睹案發經過，徒以自警方於
    現場拍攝之照片觀之，被告係將竊取之女性睡衣未加掩飾、
    遮蔽地放在車籃之明顯位置，遽認被告並無犯罪之意思，自
    無足採。
  (五)綜上所述，被告及輔佐人所為之辯解，顯與事實不符而不足
    採信。本件事證明確，被告犯行堪以認定。
三、原審以被告犯行事證明確，並以被告將竊取之物置於車籃內
    ，足見其毫無掩飾遮蔽之意，確因器質性精神病態而影響其
    辨識行為違法之能力，依刑法第19條第2 項規定減輕其刑，
    判處被告拘役20日，如易科罰金，以新臺幣1000元折算1 日
    ，其認事用法並無不當，量刑亦屬妥適，被告上訴空言否認
    犯行，並無理由，應予駁回。又輔佐人雖請求傳訊醫師證明
    被告因未打針而於案發當時頭腦不清，並無犯罪之意，惟本
    件事證已明，並無傳訊之必要，併此敘明。
四、依刑事訴訟法第455條之1第1項、第3項、第373條、第368條
    ，判決如主文。
本案經檢察官曹錫泓到庭執行職務。
中    華    民    國   100    年    10    月    19    日
                  刑事第八庭  審判長法  官  許文碩
                                    法  官  黃佳琪
                                    法  官  林慧英
上正本證明與原本無異。
本件不得上訴。
                                    書記官  陳玲誼
中    華    民    國   100    年    10    月    19    日
附錄本案論罪科刑法條
刑法第320條第1項
意圖為自己或第三人不法之所有，而竊取他人之動產者，為竊盜
罪，處5年以下有期徒刑、拘役或5百元以下罰金。